---
title: "Lectura de datos"
author: "Valeria Campuzano"
date: "17/10/2022"
output: pdf_document
---

```{r setup, include=FALSE}
knitr::opts_chunk$set(echo = TRUE)
library(rgdal)
install.packages("sf")
library (sf)
library(plyr)
library(tidyverse)
```

## Densidad de vivienda 2010
```{r mapa vivienda}
#mapdensidad <- read_sf("~/7 SEMESTRE/Microeconometría/Proyecto/Datos/densidad_vivha/densidad_vivha")
mapdensidad
cleanmden <- mapdensidad[-c(1,5,6,7,9,10,11 )] 

```

## Construccción de densidad de vivienda 2020
```{r densviv 2020}
hogares<-read_sf("~/7 SEMESTRE/Microeconometría/Proyecto/Datos/hogares-por-colonia/Hogares por colonia")
cleanhogares <- data.frame(hogares[c(3,4,5,10)])
```
## Ingresos Trimestrales 
```{r ingresos trim}
#ingresos<-read_sf("~/7 SEMESTRE/Microeconometría/Proyecto/Datos/ingresos_trimestrales/ingresos_trimestrales")
#cleaningresos <- data.frame(ingresos[c(1,2,3)])

```

## Educación
```{r educación}
escuelas <- read_sf("~/7 SEMESTRE/Microeconometría/Proyecto/Datos/equip_basico_educ")
cleanescuelas <- data.frame(escuelas[c(3,4,6,12)])
```

## Unión de datasets
Ya que limpiamos cada base de datos las vamos a unir. Nuestro criterio de unión es la clave de colonia, excepto para las de ingreso con las que usaremos el geographical thing. 
```{r dataset ingresos}
dfraw <- list(cleanescuelas, cleanhogares)
df <- dfraw %>%reduce(full_join, by="cve_col") 
dfclean <-df[c(1,2,3,5,7)]
```
Ya tenemos el dataframe con las variables que queremos, solo falta renombrar las columnas para que sea más entendible
```{r nicedf}
dfclean=dfclean%>%
  rename(Clave_Col = 1, Colonia = 2, Educación_Básica= 3, Alcaldia= 4, Densidad_Vivienda= 5)
  
```

 
